# 使用权资产退租问题

提问人：18859629250 时间：2023-06-10 20:59:51
陈老师您好，我想问下企业将使用权资产提前退租收到了对方的租金，企业做到了资产处置收益，这是错的吧？应该冲减租赁负债吧？

回答人：chenyiwei
提前退租时，按照使用权资产和租赁负债两者账面价值之差确认资产处置损益。
不知道你说的“提前退租收回租金”是指什么？该部分租金是否为原先的预付租金？当初支付时如何进行会计处理的？